臺灣宜蘭地方法院民事裁定　九十三年度小上字第三號
　　上　訴　人　甲○○
　　被　上訴人　乙○○
右當事人間請求給付票款事件，上訴人對於中華民國九十三年一月十六日本院宜蘭簡
易庭九十二年度宜小字第一四三號第一審判決提起上訴，本院裁定如左：
    主      文
上訴駁回。
第二審訴訟費用新臺幣壹仟伍佰元由上訴人負擔。
    理      由
一、按對於小額程序之第一審裁判之上訴，非以其違背法令為理由，不得為之。民事
    訴訟法第四百三十六條之二十四第二項定有明文。而依民事訴訟法第四百三十六
    條之三十二第二項準用同法第四百六十八條、第四百六十九條第一款至第六款之
    規定，依同法第四百六十八條規定，判決不適用法規或適用不當者，為違背法令
    。判決有同法第四百六十九條所列各款情形之一者，為當然違背法令。又同法第
    四百三十六條之二十五亦規定小額程序之上訴狀內應記載上訴理由，表明下列二
    款事項：即（一）原判決所違背之法令及其具體內容。（二）依訴訟資料可認為
    原判決有違背法令之具體事實。即上訴人於上訴狀或理由書內應有具體之指摘，
    並揭示該法規之條項或其內容。若係成文法以外之法則，應揭示該法則之旨趣。
    倘為司法院解釋、或本院之判例，則應揭示該判解之字號或其內容。如以準用民
    事訴訟法第四百六十九條所列第一款至第六款為理由時，其上訴狀或理由書，應
    揭示合於該條款之事實。上訴狀或理由書中，上訴人如未依此項方法表明者，即
    難認為已對第一審判決之違背法令有具體之指摘，其上訴自難認為合法。
二、查本件上訴人於上訴狀主張：「一、被上訴人乙○○持有之支票，面額捌萬捌仟
    元，實為背書人陳永發向上訴人所借的支票，此款項為陳永發欠乙○○，並非持
    票所有人（應為發票人之誤）所欠，且持票人（應為發票人之誤）與被上訴人並
    不認識。二、上訴人於九十二年八月八日收到支付命令後，即於八月九日到陳永
    發家中與之理論，而陳永發先是大聲咆哮，又於鐵皮屋內拿出西瓜刀恐嚇上訴人
    ，少素人驚恐之餘，也有向惠好派出所報案，當日也有楨查筆錄（應為偵查筆錄
    之誤）可據（請調閱案件）以資參酌。」等語，並提出報案三聯單影本一件為佐
    。經核上訴人右揭主張，乃欲上訴提出新的攻擊防禦方法，然其對於原判決，並
    未於上訴理由中具體指出有何違背法規之條項、內容，或成文法以外之法則之旨
    趣，亦未指出依訴訟資料有何判決違背法令之具體事實，則揆諸首揭說明，難謂
    已合法表明上訴理由。況「當事人於第二審程序不得提出新攻擊或防禦方法。但
    因原法院違背法令致未能提出者，不在此限。」民事訴訟法第四百三十六條之二
    十八亦定有明文。是本件上訴人非以違背法令為由提起上訴，即難謂合法，而應
    予裁定駁回。
四、依民事訴訟法第四百三十六條之三十二第二項、第四百四十四條第一項、第九十
    五條、第七十八條，裁定如主文。
中　　　華　　　民　　　國　　九十三　　年　　　三　　　月　　二十三　　日
                                    臺灣宜蘭地方法院民事庭
~B審判長法官　楊麗秋
~B法　　　官　張軒豪
~B法　　　官　林翠華
右正本與原本無異。
本裁定不得抗告。
中　　　華　　　民　　　國　　九十三　　年　　　三　　　月　　二十三　　日
~B法院書記官　李明威
